臺灣新北地方法院民事判決
110年度訴字第942號
原      告  許彩綢
訴訟代理人  李韶生律師
被      告  周怡君  指定送達：臺北市○○區○○○路000號4

訴訟代理人  樓至偉律師
上列當事人間請求損害賠償事件，經本院於民國111年2月17日言
詞辯論終結，判決如下：
    主  文
原告之訴及假執行之聲請均駁回。
訴訟費用由原告負擔。
    事實及理由
一、原告的主張
（一）原告與訴外人邱華沐原為夫妻關係，因被告之介入，致婚
      姻關係破裂，已於民國109年7月17日離婚。被告與邱華沐
      於106年間，在新北市○○區○○街00號「金客來卡拉OK」（
      即原告住家隔壁）唱歌而結識，被告明知邱華沐為有配偶
      之人，竟毫不避諱，千方百計勾引邱華沐至新北市各地之
      賓館與之發生性關係不計其數，直至109年2月份，因邱華
      沐中風住院，原告因業務上需求而經邱華沐同意並告知密
      碼使用邱華沐手機，無意間自邱華沐手機中查覺被告與邱
      華沐一絲不掛、相互擁抱之照片數張，經追問下邱華沐始
      向原告坦承上情。被告故意以背於善良風俗之方法加損害
      於原告，原告依民法第184條第1項後段請求被告賠償非財
      產上之損害賠償新臺幣（下同）100萬元。
（二）聲明：
　　1.被告應賠償原告100萬元，及自起訴狀繕本送達翌日起至
      賠償日止，按週年利率百分之5計算之利息。
　　2.願供擔保請准宣告假執行。
二、被告的答辯
（一）原告所提出之照片係被告遭邱華沐偷拍，被告並未同意邱
      華沐拍攝未公開之私密活動，且原告取得照片未經邱華沐
      同意，故原告提出之照片並無證據能力。
（二）被告與邱華沐認識之初，邱華沐即持配偶欄為空白記載之
      身分證與被告觀覽，被告確信邱華沐為單身，始答應邱華
      沐之追求。
（三）聲明：
　　1.原告之訴駁回。
　　2.如受不利判決願供擔保請准宣告免為假執行。　
三、本院的判斷
　　原告與邱華沐曾於97年8月12日離婚，且於104年3月31日再
    度結婚，嗣於109年7月17日再次離婚等情，有邱華沐之個人
    戶籍資料可證（本院卷第119頁）。原告主張被告侵害其配
    偶權之時間為106年間至109年2月前某日（本院卷第172頁）
    。然原告提出之被告與邱華沐親密照片、出遊照片（本院卷
    第23頁），均缺乏拍攝日期之相關佐證，且原告提出之被告
    與邱華沐間訊息翻拍照片（本院卷第83、89至103頁），亦
    無訊息傳送日期之相關記載。而證人邱華沐現已罹患失智症
    等疾病，有記憶障礙症狀乙情，有新泰綜合醫院111年1月6
    日診斷證明書可證（本院卷第151頁），此病症導致證人邱
    華沐於本院審理時之證述，有記憶混淆之情（本院卷第140
    至144頁），且證人邱華沐證述其與被告之交往時間，均在
    被告知悉原告與邱華沐再婚「之前」，自無從據以證明原告
    之主張可採。是原告主張被告故意侵害其配偶權，而依民法
    第184條第1項後段規定請求被告給付100萬元之非財產上損
    害賠償，為無理由，應予駁回；其假執行之聲請亦失所附麗
    ，應併予駁回；且依民事訴訟法第78條規定，由敗訴之原告
    負擔訴訟費用，而判決如主文。
中　　華　　民　　國　　111 　年　　3 　　月　　14　　日
                  民事第四庭    法　官　林琮欽
以上正本係照原本作成
如對本判決上訴，須於判決送達後20日內向本院提出上訴狀。如
委任律師提起上訴者，應一併繳納上訴審裁判費。
中　　華　　民　　國　　111 　年　　3 　　月　　14　　日
                                書記官　陳威同